【裁判字號】    99,上訴,2110
【裁判日期】    990810
【裁判案由】    毒品危害防制條例
【裁判全文】
臺灣高等法院刑事判決                99年度上訴字第2110號
上  訴  人
即  被  告  甲○○
上列上訴人因毒品危害防制條例案件，不服臺灣板橋地方法院99
年度訴字第204號，中華民國99年3月31日第一審判決（起訴案號
：臺灣板橋地方法院檢察署98年度毒偵字第8219、8314、8563號
），提起上訴，本院判決如下：
    主  文
上訴駁回。
    事實理由
一、本案經本院審理結果，認原判決以被告於民國（下同）98年
    11月1日0時、98年11月14日凌晨2時，各施用第一級毒品海
    洛因1次之行為，所為均係犯毒品危害防制條例第10條第1項
    之施用第一級毒品罪，其為累犯，均應依法加重其刑，2 罪
    應分論併罰。審酌一切情狀，各量處被告有期徒刑9月，各
    該次為警查獲扣得之海洛因包裝袋、分裝鏟、注射針頭等被
    告所有，供施用毒品之物均沒收。核其認事用法及量刑均無
    不當，應予維持，並引用原判決（如附件）記載之事實、證
    據及理由。
二、被告上訴略以：伊於98年11月4日警於伊住處臨檢時，伊已
    主動向警自首有施用第一級毒品之行為，原審竟採用員警吳
    文正之證述，認警方早已發覺被告犯行，未依自首規定減刑
    。而伊98年11月14日為警緝獲時，並無施用毒品犯行，當時
    有喝長庚醫院之咳嗽藥水，其內含海洛因成分，扣得之海洛
    包裝袋非伊所有云云。
三、經查：
  (一)按刑法第62條所稱之發覺犯罪事實，祇須有偵查犯罪職權之
    公務員，已知該犯罪事實之梗概為已足，不以確知該犯罪事
    實之具體內容為必要；而所知之人犯，亦僅須有相當之根據
    ，可為合理之懷疑，即為犯罪業已發覺，不以確知其人為該
    犯罪之行為人為必要。最高法院著有99年台上字第1279號判
    決意旨可參。本件被告於警搜索時固坦承，有於98年11月1
    日0時許，施用第一級毒品海洛因1次。嗣於98年11月4日12
    時許，為警持搜索票在上址查獲之事實。惟員警吳文正於原
    審審理中已證述：我們得到情資，一開始也包括被告在該地
    施用毒品，是線民檢舉，口述有包括被告等語綦詳（見原審
    卷第65頁背面），是按諸上開最高法院判決意旨所示，被告
    施用毒品犯行於被告自白前已為警知悉，警詢自白與自首之
    要件不符，自難因被告於警詢自白犯罪，即得依自首規定減
    刑。
  (二)被告於原審審理時已坦承：於98年11月14日凌晨2時許，在
    其臺北縣新莊市○○路466號住處，以針筒注射方式施用第
    一級毒品海洛因，嗣於98年11月14日8時30分許，因通緝案
    件，為警在臺北縣新莊市○○路466號前查獲之事實（見原
    審卷第66頁）。且於警詢供稱：扣案海洛因包裝袋為伊所有
    （見98年度毒偵字第8563號卷第6頁背面），被告於本院審
    理時空言辯稱：服用內含海洛因成分之咳嗽藥水，否認施用
    毒品犯行、扣得海洛包裝袋非伊所有云云，顯非可採。
四、綜上所述，被告上訴核無理由，應予駁回。
據上論斷，應依刑事訴訟法第368條、第373條，判決如主文。
本案經檢察官劉斐玲到庭執行職務。
中    華    民    國    99    年    8     月    10    日
                  刑事第十六庭審判長法  官  陳晴教
                                    法  官  許增男
                                    法  官  王敏慧
以上正本證明與原本無異。
如不服本判決，應於收受送達後10日內向本院提出上訴書狀，其
未敘述上訴之理由者並得於提起上訴後10日內向本院補提理由書
（均須按他造當事人之人數附繕本）「切勿逕送上級法院」。
                                    書記官  丁淑蘭
中    華    民    國    99    年    8     月    10    日
附錄：本案論罪科刑法條全文
毒品危害防制條例第10條
施用第一級毒品者，處6 月以上5 年以下有期徒刑。
施用第二級毒品者，處3 年以下有期徒刑。

司法院資訊處製作；財團法人民間司法改革基金會備份。
